【裁判字號】    95,裁,384
【裁判日期】    950223
【裁判案由】    獎懲
【裁判全文】
最  高  行  政  法  院  裁  定
                                     95年度裁字第00384號
上  訴  人  甲○○
                          送達代收人  乙○○
上列抗告人因與相對人交通部間獎懲事件，對於中華民國94年4
月29日臺北高等行政法院93年度訴字第1184號裁定提起抗告，本
院裁定如下︰
    主  文
抗告駁回。
抗告訴訟費用由抗告人負擔。
    理  由
一、本件抗告人不服臺北高等行政法院93年度訴字第1184號判決
    提起上訴，原裁定以該判決係於94年2月21日送達抗告人收
    受，有送達證書附卷可稽，上訴期間自送達判決之次日即94
    年2月22日起算，扣除在途期間13日，至94年3月26日原已屆
    滿，因該日及次日適逢星期六、星期日休息日，順延至94年
    3月28日屆滿。抗告人延至94年4月18日始提出正式之上訴狀
    ，有原法院加蓋於該上訴狀上戳記可稽，顯已逾行政訴訟法
    第241條所定20日之不變期間，其上訴不能認為合法，而予
    裁定駁回。
二、抗告意旨略以：抗告人確曾在94年3月16日向司法院「司法
    信箱」提出上訴書，該「司法信箱」直接通到各法院，而司
    法院司法信箱-投書說明，其表列第2項「關於訴訟程序問題
    」，其處理方式為「受理，本信箱協助及解答」，且抗告人
    亦曾打電話到司法院資訊管理處，該處答覆抗告人：「提起
    上訴，為訴訟程序問題，本信箱當然受理！」，原裁定已違
    反「信賴保護原則」。縱本案之上訴書以電子郵件提出為不
    合法，惟原法院未依行政訴訟法第246條第2項裁定補正，遽
    予駁回，亦有違誤云云。
三、按「提起上訴，應於高等行政法院判決送達後20日之不變期
    間內為之。」又「提起上訴，應以上訴狀表明左列各款事項
    ，提出於原高等行政法院為之。一、．．．」行政訴訟法第
    241條、第244條第1項定有明文。又行政訴訟法並未準用「
    民事訴訟文書傳真及電子傳送作業辦法」，故上訴有無逾期
    ，應以上訴狀實際到達原審法院時，作為抗告人上訴是否遵
    守行政訴訟法第241條所定20日不變期間之依據。是抗告人
    向司法院「司法信箱」提出上訴書，未依行政訴訟法第244
    條第1項之規定為之，自不生上訴之效力。又原法院既未收
    到抗告人之上訴狀，因無從知悉其有無不合法之情形，自無
    限期命補正之問題。至司法院司法信箱-投書說明，其表列
    第2項「關於訴訟程序問題」，其處理方式為「受理，本信
    箱協助及解答」，僅表示該信箱受理有關訴訟程序法律問題
    之解答而已，並未表示當事人以電子郵件傳送上訴狀為合法
    。抗告人無主張信賴保護可言。原裁定並無不合，其抗告難
    認有理由，應予駁回。
四、依行政訴訟法第104條、民事訴訟法第95條、第78條，裁定
    如主文。
中    華    民    國    95    年    2     月    23    日
                  第三庭審判長法  官  趙  永  康
                              法  官  鄭  淑  貞
                              法  官  侯  東  昇
                              法  官  黃  淑  玲
                              法  官  林  文  舟
以  上  正  本  證  明  與  原  本  無  異
中    華    民    國    95    年    2     月    23    日
                              書記官  阮  桂  芬


司法院資訊處製作；財團法人民間司法改革基金會備份。
